# 请教陈老师：大备考报表编制问题及其他问题

提问人：alexwaung 时间：2019-07-29 17:25:31
陈老师您好，学生有一些问题向您请教：
1 、关于备考合并财务报表（大备考）的商誉之确定：我看到您在论坛回复“备考报表中的商誉应始终保持按基准日（备考期末资产负债表日）的收益法评估值和成本法评估值之间的差额，在整个备考报告期内保持不变。”，我看到部分事务所编制的备考报表中的商誉确定是按照 “重组报告书”中的交易对价和可辨认净资产账面价值确定的，想请教您为啥要按照收益法和成本法评估的差额确定？谢谢您的回复！
2 、已完折旧的固定资产增值部分在大备考中的处理：备考合并财务报表中，已提足折旧的固定资产发生增值（比如已提足折旧的房屋发生增值），在大备考报表中将基准日增值部分倒推至期初，折旧年限（已提足折旧的情况）
要如何确定？谢谢！
3 、关于年度报告中前五销售和采购的统计口径：这两个数据是按照含税金额统计还是按照不含税金额统计，看到两种做法都有（新三板），是否有明确的规定？谢谢！
4 、关于新金融工具准则信用风险显著增加的标准：《CAS22-应用指南》中对逾期和违约进行了定义，有点疑惑，如逾期（公司界定为 30 天）和违约（ 90 天）若无相反证据，那个是信用风险显著增加的确定标准？违约是否就等于发生信用减值？谢谢！
感谢陈老师的回复，谢谢您为会计师行业做出的贡献！@chenyiwei

回答人：chenyiwei
1 、如果按照 “重组报告书” 中的交易对价和可辨认净资产账面价值确定商誉，则与最终合并完成后的上市公司正式合并报表中的购买日商誉计量结果将会有很大差异，同时减少报告期内的折旧、摊销、成本结转等成本、费用，影响备考报表的决策有用性。如影响重大的，不排除误导上市公司及其股东。
2 、根据基准日成本法评估值所依据的成新率，合理估计截至基准日的剩余可使用年限，据此模拟计算备考报表报告期内应计提的折旧额。
3 、没有明确规定，但个人理解应按不含税口径统计。
4 、根据具体情况确定信用风险显著增加的证据。违约或逾期一般均代表已发生信用减值。

提问人：alexwaung 时间：2019-07-29 19:18:14
陈老师您好，想在继续请教一下您：第一点关于大备考商誉，“与最终合并完成后的上市公司正式合并报表中的购买日商誉计量结果”，这个最终的商誉结果是按照基准日公允可辨认净资产账面价值持续计算到合并日，然后与合并对价的差额，所以会有 “很大差异”，是这么理解对吧？谢谢！
此外，“减少报告期内的折旧、摊销、成本结转等成本”，备考合并报表是按照评估成本法的增值部分计算的报告期折旧摊销，在两种商誉计量方法下，为什么会减少这部分摊销呢？没太理解？谢谢您的回复！

回答人：chenyiwei
1 、是。 2 、如果 “备考合并报表是按照评估成本法的增值部分计算的报告期折旧摊销”，则无此差异，但又与按净资产账面价值计算商誉存在逻辑矛盾。